"Empecé a trastear de niño y a los 13 ya programaba algunas tonterías. Actualmente tengo bastante experiencia en entornos web. Nivel Fullstack. He tocado backend, frontend, bases de datos, deploy de webs, servicios, apis, servidores Linux, etc. He sido la persona responsable de productos digitales y SEO"

# **Experiencia Profesional**

#### **Panaworld S.L** (2009 – 2018) ~9 años

C#.

Una 'startup' que desde el año 2006 se dedica a los negocios en Internet. En el periodo que trabajé con ellos se dedicó al sector de los videojuegos, aprovechando el posicionamiento SEO para atraer tráfico web y crear así productos y servicios online. Trabajé con ellos hasta que hubo una recesión en el sector.

- → FullStack Developer, Product Manager & SEO (2013 2018)

  Tras otro ascenso, además de realizar las tareas propias de FullStack Web Developer me hicieron responsable de los requisitos y la evolución de los productos. Responsable de la gestión técnica y también semántica de los problemas que surgían en SEO. Asistencia a content managers. Análisis de Google Analytics, investigación de la competencia, Idear, crear y programar tests A/B y MVPs de características que nos dieran ventaja competitiva. Reportar directamente al CEO. En este periodo también tuve la oportunidad de programar algunos videojuegos para móviles mediante Unity Engine y
- → FullStack Web Developer (2010 2013)

  Tras ser ascendido, diseñar, programar y mantener código tanto de Frontend como de Backend utilizando PHP. Crear y mantener custom framework en PHP basado en MVC. Utilizar Javascript, Jquery, CSS, Bootstrap, LESS, Ajax. Crear diseños responsive mobile first. Diseñar, crear y mantener bases de datos MySQL. Creación de APIs, Gestión de servidores dedicados debian/centos con servicios como Nginx php-fpm...
- → Junior Frontend Web Developer (2009 2010)
  Inicialmente, mis tareas fueron escribir código HTML, maquetar diseños web mediante CSS, escribir pequeños fragmentos de Javascript o Jquery.

**Cerámicas Montgatina S.L** (2007 – 2008) ~2 años Una fábrica de cerámica donde utilizaba maquinaria pesada de colado y robots ABB para la creación semi-automática de vajillas de alta gastronomía. Abandoné el empleo para comenzar mi carrera profesional como programador.

→ Maquinista Robot ABB (2007 – 2008)

Configurar, programar, arrancar y manipular brazo robótico ABB GROUP. Montar y desmontar moldes de presión colada. Utilizar maquinaria pesada de colaje a presión.Cambio de válvulas, etc.

**Ball Corporation / Aerocan** (2004 – 2007) ~3 años Una fábrica internacional de fabricación de envases de aluminio tales como botellas, botes de laca, spray, etc. Trabajé con ellos hasta que llevaron la fábrica a otro país.

→ Operario producción y control de calidad (2004 – 2007)

Encargado del embalaje de los productos en palets. Encargado del control de calidad del producto en caso de defectos. Realización de pruebas de calidad en laboratorio. Ocasionalmente mover palets por el almacén.

Cap de Creus vidres i aluminis S.L (2002 – 2003) ~1 año Una empresa mediana dedicada a la fabricación de oberturas de aluminio y cristalería en Girona, donde me inicié en el mundo laboral a los 18 años. Dejé el trabajo al cambiar de provincia.

→ Fabricante y montador de ventanas y puertas (2002 – 2003)

Cortar a medida barras de aluminio technal, montar accesorios technal para la funcionalidad de ventanas y puertas. Montaje de oberturas en cliente. Reparación de persianas.

### Formación Académica

- Grado Superior en Desarrollo de Aplicaciones Web - D.A.W. (en curso)
- Bachillerato
- Ciclo Formativo de grado medio en Electrónica de consumo (incompleto)
- ♦ Educación Secundaria Obligatoria

#### **IDIOMAS**

Inglés Catalán Español Nivel Profesional Nativo Nativo

## **Habilidades IT**

PHP	Javascript	${ t MysQL}$
HTML5	CSS	Nodejs
C#	jQuery	Unity
Bootstrap	Linux	Git
${\tt Subversion}$	ReactJS	GatsbyJS
SEO	MediaQuery	Laravel

Catálogo completo de skills danieldev.es/tecnologias/

Proyectos en los que he trabajado danieldev.es/proyectos/

Mi perfil de LinkedIn linkedin.com/in/daniel-developer-seo/

Correo electrónico contacto@danieldev.es

